臺灣臺南地方法院臺南簡易庭民事裁定
110年度南勞簡字第50號
原      告  陳逸蓁  

訴訟代理人  邱循真律師
被      告  蘇煌仁即蘇耳鼻喉科診所

訴訟代理人  王冠斌  
上列當事人間請求給付資遣費等事件，本院裁定如下：
    主  文
禁止王冠斌擔任被告訴訟代理人。    
    理  由
一、按訴訟代理人應委任律師為之。但經審判長許可者，亦得委
    任非律師為訴訟代理人，民事訴訟法第68條第1項定有明文
    。下列之人，審判長得許可其為訴訟代理人：一、大學法律
    系、所畢業者。二、現為中央或地方機關所屬人員，經該機
    關委任為訴訟代理人者。三、現受僱於法人或非法人團體從
    事法務工作，經該法人或非法人團體委任為訴訟代理人者。
    四、經高考法制、金融法務，或其他以法律科目為主之高等
    考試及格者。五、其他依其釋明堪任該事件之訴訟代理人者
    ，民事事件委任非律師為訴訟代理人許可準則第2條亦有明
    定。
二、被告於民國110年9月29日委任王冠斌為訴訟代理人，就本件
    勞資事件於110年10月1日到院進行勞動調解，前經本院准許
    為代理人進行調解，惟查：
㈠、王冠斌雖稱與被告間為僱傭關係，然被告或王冠斌並未提出
    證據資料證明王冠斌與被告間有僱傭關係，以釋明其符合民
    事事件委任非律師為訴訟代理人許可準則第2條第3款之情形
    。且經原告查詢王冠斌之姓名，具狀陳報王冠斌為諭律國際
    企業諮詢管理顧問有限公司（下稱諭律公司）之負責人，有
    該公司經濟部商工登記公示資料查詢結果在卷可考。由諭律
    公司之網頁、臉書觀之，諭律公司為勞資顧問公司，提供勞
    資法律諮詢，有網路查詢資料在卷可考，是王冠斌實際從事
    之行業應為勞資顧問，難認是被告員工。
㈡、無律師證書，意圖營利而辦理訴訟事件者，除依法令執行業
    務者外，處1年以下有期徒刑，得併科新臺幣3萬元以上15萬
    元以下罰金。律師法第127條第1項定有明文。律師是經過國
    家考試及格並經訓練合格，須向各法院申請登錄及加入各地
    律師公會後，始得擔任律師執行職務，執行職務時更應受律
    師法及律師倫理規範之拘束，如有違反情形，律師法並定有
    由律師懲戒委員會懲戒之程序，是民事訴訟原則應委任律師
    為訴訟代理人，以貫徹律師法之規範目的。經查，王冠斌並
    無律師資格，倘本件准許其為訴訟代理人，無非以此架空律
    師法之規範。
㈢、本院摘要臺灣臺北地方法院109年度易字第295號判決供參考
    ：
  ⒈「江○○為△△生醫科技公司（下稱△△公司）顧問，明知自己無
    律師證書，亦非依法令執行業務者，因於民國105年2月18日
    知悉蔡○○有提起民事訴訟之需求，竟基於意圖營利而辦理訴
    訟事件之犯意，向蔡○○宣稱可提供撰寫訴狀及訴訟代理之服
    務，蔡○○遂依指示於同年月23日匯款新臺幣2萬元之撰狀費
    用至被告申設之中華郵政股份有限公司臺北六張犁郵局帳戶
    ，被告則於106年9月27日以通訊軟體LINE（下稱LINE）提供
    其所撰寫、尚未完成之民事起訴狀草稿1份給蔡○○，以此等
    方式辦理訴訟事件而牟取利潤。」，經法院判決：江○○犯無
    律師證書，意圖營利而辦理訴訟事件罪，處有期徒刑4月，
    併科罰金新臺幣5萬元。
　⒉為訴訟人撰作書狀，即為律師職務之執行（司法院30年院字
    第2204號解釋意旨參照）；而律師法第127條第1項固以辦理
    「訴訟事件」為構成要件，惟揆其立法意旨，乃在防止未取
    得律師資格者不法執行律師職務牟利，破壞司法之公平與當
    事人權益。若王冠斌不具律師資格，而為被告撰寫書狀、出
    庭答辯，若有收取費用營利，自可能涉犯律師法第127條第1
    項之罪。
㈣、另王冠斌於本院進行勞動調解時之態度與促進訴訟之義務均
    無助於本件勞資糾紛之解決（不論是調解或訴訟）：
  ⒈兩造前於110年3月12日在台南市政府勞工局進行勞資爭議調
    解，當時被告已委任王冠斌為代理人出席調解。據原告具狀
    陳稱對於伊請求之事項，王冠斌不予回應且一昧拒絕調解。
　⒉原告嗣向本院起訴，本院於110年6月24日發函被告，命被告2
    1日內提出答辯狀，並條列式請被告具狀回應本院之問題，
    另請被告依勞動基準法之規定提出原告出勤紀錄與每月薪資
    明細，被告於110年6月30日收受本院函文，本院復於110年8
    月9日再度發函請被告提出答辯狀，被告於110年8月11日收
    受本院函文。但迄今被告就原告之請求均未以書狀回應。若
    代理人王冠斌有心為被告排解勞資糾紛、紓減訟源、減輕兩
    造與法院之負擔，迄今卻未提出答辯書狀、未就本院欲釐清
    之爭點回應，且亦未提出原告出勤紀錄與每月薪資明細。
　⒊嗣於110年10月1日本院調解期日，王冠斌對於原告之請求仍
    不予回應，一進入調解室即表明「今日來就是讓調解不成立
    」，但亦未提出具體答辯，而讓本院勞動調解委員會調解庭
    期空轉。綜此，倘由非具律師資格之王冠斌繼續代理本件訴
    訟，恐有造成後續延滯訴訟、庭期空轉，並加劇勞資對立之
    情形。
㈤、末以，本院於職務上知悉王冠斌前擔任長渼開發股份有限公
    司（下稱長渼公司）之法定代理人，然長渼公司積欠員工薪
    資未付，經本院依勞資爭議處理法准予強制執行。準此，亦
    難認王冠斌有遵循勞工法令或對促進勞資案件有所助益。
三、綜上所述，本院裁定禁止王冠斌擔任本件被告之訴訟代理人
    。本院依民事訴訟法第68條第1項後段，裁定如主文。
四、附記：
㈠、本院已定110年11月25日下午3時30分於本院第28法庭進行言
    詞辯論程序。請被告本人到庭，或委任律師，或充分授權予
    「民事事件委任非律師為訴訟代理人許可準則」之人到場。
　　並就本件至遲於110年11月10日前提出答辯書狀，並提出原
    告出勤紀錄表及按月薪資明細。
㈡、「代理人」應成為勞資爭議事件中之「助力」而非「阻力」
    ，本件原告於勞資調解委員會時，經委員之勸諭，就本件有
    與被告調解之意願，但希望中間不要有「代理人」阻撓。切
    盼本件被告診所「有權決定之人」到庭，法官亦可就本件試
    行和解。
中　　華　　民　　國　　110 　年　　10　　月　　14　　日
                  民事勞動法庭  法  官   羅郁棣
以上正本證明與原本無異。
本裁定不得抗告。
中　　華　　民　　國　　110 　年　　10　　月　　14　　日
　　　　　　　　　              書記官   周玉茹